臺灣臺北地方法院民事判決　九十一年度訴字第二四三○號
　　原　　　告　乙○○
　　　　　　　　丙○○
　　被　　　告　戊○○
　　　　　　　　丁○○
　　　　　　　　民生報股份有限公司
　　法定代理人　甲○○
右當事人間請求侵權行為損害賠償事件，本院判決如左：
    主    文
原告之訴及其假執行聲請均駁回。
訴訟費用由原告負擔。
    事    實
甲、原告方面：
一、聲明：
（一）被告應連帶給付原告新台幣（下同）壹佰萬元，及自起訴狀繕本送達被告之翌
      日起至清償日止，按年息百分之五計算之利息。
（二）被告等應連帶於民生報及中國時報第一版第二分之一版之篇幅刊載如附件三所
      示之道歉啟事，並於其內刊載刊載附件一之十九張照片及照片下文字說明。
（三）原告願供擔保請准宣告假執行。
二、陳述：
（一）被告戊○○為被告民生報股份有限公司（下稱民生報）記者，亦為該報社八十
      九年九月間派赴澳洲之奧運採訪團記者，而原告自幼練習柔道十五年，目前為
      柔道三段，曾五次獲得全國柔道大賽冠軍，曾任泛太平洋柔道國手、亞洲杯柔
      道國手、世界杯柔道國手，參加各項柔道比賽經驗豐富，並獲選為八十九年中
      華民國派往澳洲雪梨參加奧運會第五級之柔道國手，在八十九年九月二十日奧
      運會安排原告出賽西班牙之冠軍選手岡薩雷斯，原告從容出擊，努力奮戰，比
      賽持續進行了三分四十二秒，原告有攻有守，最後雖不幸敗北，但原告已盡全
      力。詎料，被告戊○○所寫，並經其編輯部職員丁○○增加文字描述，而刊載
      於同日民生報報導為「.... 乙○○，昨天參加奧運柔道男子第五級比賽，在
      還搞不清楚狀況時，就被西班牙選手岡薩雷斯摔倒『埋單』，奧運之行結束得
      乾淨俐落，毫不拖泥帶水。乙○○首度當選世界級大賽柔道國手，看到全場黑
      壓壓的人群後如驚弓之鳥，一上場先在台上愣了幾秒，全然失神，... 等到回
      神，已經被對手摔倒，渾然忘我的演出，令教練及隊友不自覺的搖頭，...。
      」
      ，其內容將原告描寫成為無知、幼稚，未見過大場面之驚弓之鳥，在還搞不清
      楚狀況即被『埋單』、『渾然忘我的演出』、『上台愣住了』、『第一次覺得
      自己很渺小，緊張到忘了怎麼比賽』、『一上場看到如此大場面，竟然在台上
      愣了幾秒鐘，教練、隊友看了都覺得好笑』，此種無中生有之不堪敘述與實情
      不符，亦使原告於返國後遭受師長、同學之交相指責及周遭柔道界同好之恥笑
      感覺無地自容，原告一家可謂一門柔道世家，被告前開不符之報導讓原告全家
      被人當作茶餘飯後之笑柄，且因此報導原告所就讀之學校亦曾將該報導放大而
      貼於公佈欄上，讓原告在學校面臨要休學或輟學之進退維谷之境，且目前中華
      民國柔道協會亦故意排斥原告擔任柔道國手，國立臺灣體育學院之教練亦不再
      派原告代表學校參加團體賽，因原告備受打擊，對柔道感到失望，因而常缺課
      ，致柔道課被扣考，導致原告之教育學程被削免並留級，此均因被告等之不當
      及不實報導所致，被告戊○○、丁○○為共同侵權行為人，被告民生報為其僱
      用人，依民法第一百八十四條、一百八十五條及第一百八十八條規定，原告自
      得對被告等請求連帶負損害賠償責任，從而起訴請求被告應連帶給付原告壹佰
      萬元，並應連帶於中國時報、民生報第一版第二分之一版之篇幅刊載如附件三
      所載之道歉啟事，並於其內刊載附件一之十九張照片及照片下文字說明。
（二）對被告抗辯之陳述：
    １依據戊○○所提出之文稿中，其中亦有「第一次覺得自己渺小，緊張到忘了怎
      麼比賽。」、「在台上愣了幾秒鐘，教練、隊友看了都覺得好笑」等與事實不
      符且否定原告之能力與專業足以羞辱原告之描述，足見被告有誹謗之侵權行為
      。
    ２被告丁○○雖於刑事案件稱：民生報是採用聯合報的稿子加以修改的，但其亦
      表示民生報改成稿子看必來內容比較活潑，實違背良心藐視人權，另丁○○亦
      不指明是由何人所改的稿，但被告戊○○本身即為民生報記者，明知民生報之
      編輯有加油添醋之風格，故意提供嚴重乖違事實之素材以供民生報編輯炒作，
      顯有誹謗之侵權行為故意。
    ３所謂證人許智超是被告戊○○主動帶來的，其說詞前後不一，應有替被告戊○○脫罪之嫌，又柔道摔法每人不同，一直採取攻擊不見得一定可以取勝，故證
      人許智超之說法未盡客觀。
    ４被告丁○○為民生報體育版之主編，被告戊○○稿件顯然經過被告丁○○增刪
      ，即便非其所親刪修改，然被告丁○○自承於系爭報導中負責分稿工作，對於
      報導中損害原告名譽之不實陳述，在未經查證情況下，即刊載於民生報上，可
      見其確有參與系爭報導作成，為共同侵權行為人之一。
三、證據：除提出原告參加國際大賽之選手紙四紙、中華奧林匹克委員會之當選證書
    、原告參加奧運比賽之現場照片、行政院體育委員會之紀念狀、八十九年九月二
    十一日民生報報導等件為證外，尚聲請本院調閱本院八十九年度自字第九三三號
    及臺灣高等法院九十年度上易字第一三五六號刑事卷宗。
乙、被告方面：
壹、被告戊○○部分：
一、聲明：駁回原告之訴及其假執行之聲請，如受不利判決願供擔保請准宣告免為假
    執行。
二、陳述略稱：被告戊○○於八十九年雪梨奧運期間，擔任聯合報奧運採訪團記者之
    一，親赴雪梨實地採訪。原告比賽當天，被告依大會規定於記者席上觀戰，並綜
    合現場所見以及賽後採訪教練所得，撰寫報導後傳回報社，依聯合報系內部規定
    ，奧運採訪團記者之稿件可由聯合報、民生報、聯合晚報依實際需要加以整理改
    寫後加上標題刊出，是以實際見報之報導內容未必與採訪記者之原告相同，報導
    之標題非與採訪記者內容相同。經詳細比對報導與被告之原稿，可發現系爭報導
    中多數文句多為被告原稿中所無，是以系爭報導顯非被告所撰寫，此為台灣高等
    法院九十年度上易字第一三五六號確定判決所是認，是以無論系爭報導有無侵害
    原告之名譽，均與被告無涉，原告不得以系爭報導請求被告負損害賠償責任。
三、證據：提出本件民生報系爭報導、被告戊○○所撰寫之原稿、臺灣高等法院九十
    年度上易字第一三五六號判決（以上皆影本）為證。
貳、被告丁○○部分：
一、聲明：駁回原告之訴及其假執行之聲請，如受不利判決願供擔保請准宣告免為假
    執行。
二、陳述略稱：報社對記者交付之稿件，其作業流程為分稿、看稿、改寫、核稿，再
    由編輯下標題後付印。本件被告戊○○將稿件傳回報社後，被告丁○○僅負責分
    稿，並未參與系爭報導之撰寫。是以被告丁○○既未參與系爭報導之撰寫，系爭
    報導是否損害原告名譽，均與被告丁○○無涉。
三、證據：提出台灣高等法院八十九年度上易字第一三五六號刑事案件中丁○○之訊
    問筆錄影本為證。
參、被告民生報股份有限公司部分：
一、聲明：駁回原告之訴及其假執行之聲請，如受不利判決願供擔保請准宣告免為假
    執行。
二、陳述略稱：
（一）依據民法第一百八十八條第一項前段規定，所謂僱用人之責任，係以受僱人成
      立侵權行為為前提，本件受僱人即被告戊○○、丁○○並未對原告構成侵權行
      為，是以僱用人民生報自無任何損害賠償責任可言。
（二）系爭報導均與事實相符，並無毀損原告名譽：
    １被告民生報所刊登之報導中，並無原告所稱「第一次覺得自己很渺小，緊張到
      忘了怎麼比賽」、「一上場看到如此大場面，竟然在台上愣了幾秒鐘，教練、
      隊友看了都覺得好笑」等語，原告以報導中不存在之語句而認被告侵害其名譽
      ，請求損害賠償顯無理由。
    ２又依據刑事案件中證人許媛羚、許智超之證言可知，原告於出場時確實有停頓
      數秒，且有緊張、怯場之反應，是以系爭報導並無不實之處。
    ３侵權行為係以不法為要件，不法之判斷應以被告行為是否逾越憲法第十一條新
      聞自由保障之範圍，本件被告依其所得資料有合理確信後作成系爭報導，不構
      成侵權行為。
三、證據：提出台灣高等法院九十年度上易字第一三五六號證人許智超、許媛羚之庭
    訊筆錄、台灣台北地方法院八十九年度訴字第五五四八號、九十年度訴字第一四
    二四號判決、釋字第五０九號吳庚大法官之協同意見書、被告戊○○傳回之原稿
    （以上皆影本）為證。
    理      由
一、訴狀送達後，原告不得將原訴變更或追加他訴。如擴張應受判決事項之聲明者，
    或被告於訴之變更或追加無異議，而為本案之言詞辯論者，不在此限，民事訴訟
    法地二百五十五條第一項第二、三款、同條第二項定有明文。經查，原告於起訴
    狀送達後，於九十一年九月三十日具狀擴張原本第二項聲明，增加刊載如附件三
    之道歉啟事，另刊載媒體亦增加於中國時報。其雖於本件訴訟後階段方提出之訴
    之追加，但本院認其請求基礎事實同一且應僅屬為擴張聲明部分，另被告亦無異
    議為本案言詞辯論，故本院自得就原告追加之訴一併審理，合先敘明。
二、原告起訴主張：其自幼練習柔道十五年，目前為柔道三段，曾五次獲得全國柔道
    大賽冠軍，曾任泛太平洋柔道國手、亞洲杯柔道國手、世界杯柔道國手，參加各
    項柔道比賽經驗豐富，並獲選為八十九年中華民國派往澳洲雪梨參加奧運會第五
    級之柔道國手，在八十九年九月二十日奧運會安排原告出賽西班牙之冠軍選手岡
    薩雷斯，原告從容出擊，努力奮戰，比賽持續進行了三分四十二秒，原告有攻有
    守，最後雖不幸敗北，但原告已盡全力。詎料，被告戊○○所寫，並經被告民生
    報編輯部職員即被告丁○○增加文字描述，而刊載於九月二十一日民生報報導為
    「... 乙○○，昨天參加奧運柔道男子第五級比賽，在還搞不清楚狀況時，就被
    西班牙選手岡薩雷斯摔倒『埋單』，奧運之行結束得乾淨俐落，毫不拖泥帶水。
    乙○○首度當選世界級大賽柔道國手，看到全場黑壓壓的人群後如驚弓之鳥，一
    上場先在台上愣了幾秒，全然失神，... 等到回神，已經被對手摔倒，渾然忘我
    的演出，令教練及隊友不自覺的搖頭，..。」，其內容將原告描寫成為無知、幼
    稚，未見過大場面之驚弓之鳥，在還搞不清楚狀況即被『埋單』、『渾然忘我的
    演出』、『上台愣住了』、『第一次覺得自己很渺小，緊張到忘了怎麼比賽』、
    『一上場看到如此大場面，竟然在台上愣了幾秒鐘，教練、隊友看了都覺得好笑
    』，此種無中生有之不堪敘述與實情不符，亦使原告於返國後遭受師長、同學之
    交相指責及周遭柔道界同好之恥笑感覺無地自容，原告一家可謂一門柔道世家，
    被告前開不符之報導讓原告全家被人當作茶餘飯後之笑柄，且因此報導原告所就
    讀之學校亦曾將該報導放大而貼於公佈欄上，讓原告在學校面臨要休學或輟學之
    進退維谷之境，且目前中華民國柔道協會亦故意排斥原告擔任柔道國手，國立臺
    灣體育學院之教練亦不再派原告代表學校參加團體賽，因原告備受打擊，對柔道
    感到失望，因而常缺課，致柔道課被扣考，導致原告之教育學程被削免並留級，
    此均因被告等之不當及不實報導所致，被告戊○○、丁○○為共同侵權行為人，
    被告民生報為其僱用人，依民法第一百八十四條、一百八十五條及第一百八十八
    條規定，原告自得對被告等請求連帶負損害賠償責任，從而起訴請求被告應連帶
    給付原告壹佰萬元，並應連帶於民生報第一版第二分之一版之篇幅刊載向原告道
    歉啟事，並刊載附件一之十九張照片及照片下文字說明。
三、被告戊○○辯稱：依聯合報系內部規定，奧運採訪團記者之稿件可由聯合報、民
    生報、聯合晚報依實際需要加以整理改寫後加上標題刊出，是以實際見報之報導
    內容未必與採訪記者之原告相同，本件民生報系爭報導中多數文句多為被告原稿
    中所無，是以無論系爭報導有無侵害原告之名譽，均與被告無涉；被告丁○○則
    辯稱：被告戊○○將稿件傳回報社後，被告丁○○僅負責分稿，並未參與系爭報
    導之撰寫。是以被告丁○○既未參與系爭報導之撰寫，系爭報導是否損害原告名
    譽，均與其無涉；另被告民生報則以：本件受僱人即被告戊○○、丁○○並未對
    原告構成侵權行為，是以僱用人民生報股份有限公司自無任何損害賠償責任可言
    。且系爭報導均與事實相符，並無毀損原告名譽等語置辯。
四、本件原告起訴主張：其自幼練習柔道十五年，目前為柔道三段，曾五次獲得全國
    柔道大賽冠軍，曾任泛太平洋柔道國手、亞洲杯柔道國手、世界杯柔道國手，參
    加各項柔道比賽經驗豐富，並獲選為八十九年中華民國派往澳洲雪梨參加奧運會
    第五級之柔道國手，在八十九年九月二十日奧運會安排原告出賽西班牙之冠軍選
    手岡薩雷斯，比賽持續進行了三分四十二秒，最後原告不幸敗北。詎料，被告民
    生報就前開比賽報導內容為「... 乙○○，昨天參加奧運柔道男子第五級比賽，
    在還搞不清楚狀況時，就被西班牙選手岡薩雷斯摔倒『埋單』，奧運之行結束得
    乾淨俐落，毫不拖泥帶水。乙○○首度當選世界級大賽柔道國手，看到全場黑壓
    壓的人群後如驚弓之鳥，一上場先在台上愣了幾秒，全然失神，... 等到回神，
    已經被對手摔倒，渾然忘我的演出，令教練及隊友不自覺的搖頭，..。」，而被
    告戊○○及被告丁○○均受僱於被告民生報，其中被告戊○○係聯合報系派駐雪
    梨採訪團之記者，丁○○係擔任體育版編輯主任等情，業據其提出原告參加國際
    大賽之選手紙四紙、中華奧林匹克委員會之當選證書、原告參加奧運比賽之現場
    照片、行政院體育委員會之紀念狀、八十九年九月二十一日民生報報導等件為證
    ，且為被告所不爭執，自堪信原告此部分主張為真實。
五、按因故意或過失，不法侵害他人之權利者，負損害賠償責任。數人共同不法侵害
    他人之權利者，連帶負損害賠償責任。不法侵害他人之身體、健康、名譽、自由
    、信用、隱私、貞操，或不法侵害其他人格法益而情節重大者，被害人雖非財產
    上之損害，亦得請求賠償相當之金額。其名譽被侵害者，並得請求回復名譽之適
    當處分。民法第一百八十四條第一項前段、第一百八十五條前段及同法第一百九
    十五條第一項分別著有明文。本件被告既分別以前詞置辯，故本件之主要爭點即
    在被告戊○○、丁○○是否對原告構成名譽權之侵害，進而被告民生報應負擔僱
    用人之連帶損害賠償責任。經查：
（一）由本件原告起訴狀所稱，被告所謂無無中生有且與實情不符之敘述應係為報導
      中所用「『埋單』、『渾然忘我的演出』、『上台愣住了』、『第一次覺得自
      己很渺小，緊張到忘了怎麼比賽』、『一上場看到如此大場面，竟然在台上愣
      了幾秒鐘，教練、隊友看了都覺得好笑』」等文字（見本院卷第八頁、第九頁
      ，即原告起訴狀第四、五頁），而侵害到原告之名譽。
（二）然查，被告民生報於八十九年九月二十一日Ｂ２版其中關於本事件之新聞，標
      題「乙○○柔道被摔倒埋單」、內容：【本報系奧運採訪團雪梨報導】身高一
      八五公分的乙○○，昨天參加奧運柔道男子第五級比賽，在還搞不清楚狀況時
      ，就被西班牙選手岡薩雷斯摔倒「埋單」，短短幾分鐘，奧運之行結束得乾淨
      俐落，毫不拖泥帶水。乙○○首度當選世界級大賽柔道國手，看到全場黑壓壓
      的人群後如驚弓之鳥，一上場先在台上楞了幾秒，全然失神，接下來連續假意
      攻擊，再加踩紅線犯規，等到回神時，已經被對手摔倒，以「合一勝」敗陣。
      乙○○渾然忘我的演出，令教練及隊友不自覺的搖頭，教練許智超檢討原因是
      協會解散，柔道隊群龍無首、倉促成軍、太晚集訓，選手賣力練習，但毫無實
      戰經驗，最後就是以慘敗收場。教練寄望往後兩天，嚴國哲、許苑鈴及李曉虹
      等人會有好的表現，不要在比賽時完全忘了自己的存在，到達無我的境界。（
      見本院卷第二十七頁）。其中雖有「埋單」、「渾然忘我的演出」、「愣了幾
      秒」，但並無原告所指稱「上台愣住了」、「第一次覺得自己很渺小，緊張到
      忘了怎麼比賽」、「教練、隊友看了都覺得好笑」等語。
（三）又依據被告戊○○所提出其於當天採訪時所撰寫之原始稿件之內容為：【本報
      系採訪團／雪梨報導】身高一八五公分的乙○○昨天站在柔道比賽場時，看到
      兩旁黑壓壓的人群，第一次覺得自己很渺小，緊張到忘了怎麼比賽，結果第一
      場就遭到淘汱。乙○○是第一次當選世界級大賽柔道國手，昨天參加男子第五
      級比賽，比賽前看來還鎮定，一上場看到如此大場面，竟然在台上楞了幾秒鐘
      ，教練、隊友看了都覺得好笑，比賽內容當然不理想。他被經驗、身材都勝一
      籌的西班牙老將岡薩雷斯完全控制住，連續出現假意攻擊、踩到紅線等犯規，
      被主審罰三次，接著被岡薩雷斯摔倒，以「合一勝」敗陣，很快就結束奧運之
      行。教練許智超認為這回柔道隊在協會被解散、群龍無首的情況下，倉促成軍
      ，比其他隊晚展開集訓，又有好幾個月沒有比賽試鋒，雖然大家都很賣力練習
      ，實力終究沒辦法大幅提升，希望往後兩天，嚴國哲、許苑鈴、李曉虹表現好
      一些。（見本院卷第四十頁）。依據戊○○所提出之文稿中，其中亦有「第一
      次覺得自己渺小，緊張到忘了怎麼比賽。」、「在台上愣了幾秒鐘，教練、隊
      友看了都覺得好笑」，殊不論前開文字之描述是否與事實不符並是否意在否定
      原告之能力與專業足以羞辱原告，然前開文字並未登載於被告民生報，至於原
      告所指摘之「埋單」、「渾然忘我的演出」則為被告戊○○所撰寫之原稿中所
      無。
（四）被告戊○○自承聯合報系採訪團為本件報導者僅有其一人（見本院九十一年七
      月三十一日言詞辯論筆錄，本院卷第一三０頁），並參酌證人曾清淡於刑案案
      件中證述：在國外大型比賽，聯合報、民生報只派一組採訪人員，傳回的稿件
      是聯合報、民生報共同，被告提出之右揭原稿，是被告發回而由電腦叫出之稿
      子，標題是由編輯下的等語（見九十年度上易字第一三五六號案件卷宗，下簡
      稱刑事卷，九十年十月二十六日訊問筆錄，參刑事卷第二二一頁），堪信被告
      所提出之原稿影本，應是被告戊○○就原告在雪梨奧運之比賽所發之報導原稿
      ，而再由民生報之編輯根據被告所發之原稿修改，並下標題。
（五）又被告戊○○所撰寫並經民生報刊載之內容中，其中較有爭議之文字應為「在
      台上愣了幾秒」，然惟依證人許智超、許媛羚分別於刑事案件中到庭具結證稱
      ：其當時有感覺原告出場的時候有怯場，如果沒有怯場，就會信心滿滿一直作
      動作攻擊，在這一場比賽中，原告曾經被裁判作三次提示，叫他要攻擊；其看
      到原告一出場時，他眼光有往周圍看一下，嘴巴有唸一下，但不知他唸什麼，
      其看到這幕就會心一笑，讓其回想第一次在國際比賽那種現場緊張氣氛的感覺
      ，女選手在熱身區看他剛出來的那一幕，女選手間有笑聲，後來大家就聚精會
      神看比賽（見刑事卷九十年七月十八日訊問筆錄、九十年六月十三日訊問筆錄
      ，刑事卷第一一三頁以下、第六十四頁以下）。另原告於刑事案件中亦自陳：
      其出場時有唸一下，請其祖母保佑，並喊一聲「殺」等語（見刑事卷九十年七
      月十八日訊問筆錄，刑事卷第一二一頁）。可見原告在出場比賽時，其嘴巴有
      唸一下，而比賽一開始並未作積極有效攻擊，且被裁判提示三次，被告戊○○
      依據觀賽所得之結果，認在一開始比賽時，未作積極有效攻擊，且遭裁判提示
      三次，被告戊○○主觀上因而認原告出場時係因緊張而「在台上愣了幾秒鐘」
      ，應是其在現場全程觀賽之心得，是被告戊○○此段報導，自難認有何侵害原
      告名譽之情事可言。雖原告稱刑事案件中之證人許智超是被告戊○○主動帶來
      的，其說詞前後不一，應有替被告戊○○脫罪之嫌云云。然查：證人許智超係
      高院刑事庭認為有訊問之必要而為傳訊，此有寄發調查傳票送達證書在卷可稽
      （見刑事卷第一０八頁），至於其開庭當日是否偕同當事人一造一同前來，不
      必然影響其證言之真實性，且其當天並經證言前為證人具結，此亦有證人結文
      在卷可稽（見刑事卷第一二四頁），另綜觀其證言，其先表示原告在台灣算是
      一流選手但與世界一流選手比較，實力算是比較差等語，乃先對原告本身之實
      力為評估，之後再對原告現場表現為評價，實難認定其證言有前後不一之情事
      。
（六）又原告起訴時主張被告丁○○應與被告戊○○負擔共同侵權行為之責，然並未
      具體指出被告丁○○係因何行為構成對原告名譽權之侵害。經本院向其闡明後
      ，其方具體指出：因被告丁○○為民生報體育版編輯主任，其於刑事作證時有
      說改成這樣比較活潑，有侵害權利之故意等語。（見本院九十一年七月十日言
      詞辯論筆錄，本院卷第一一六頁），嗣後並稱被告丁○○不可能不參與看稿、
      改寫與核稿，且其不設法加以查證其報導內容之真偽，即分稿刊登於民生報顯
      有過失云云。然查：被告丁○○雖自承其擔任民生報體育戶外新聞中心主任。
      然本件因聯合報系就奧運採訪係採取聯合作業，為避免聯合報系中之報紙如聯
      合報、聯合晚報及民生報所出現報導文字均相同，故由民生報編輯對採訪稿加
      以改寫。而被告丁○○並非實際負責改寫稿件之人，原告亦未證明其是否確有
      審核系爭稿件之權利或義務，不能以其擔任編輯主任一職並職司分槁，甚或憑
      其曾於刑事案件中作證稱「改成這樣比較活潑」，遽認定被告丁○○係為侵害
      原告名譽之侵權行為人。
（七）依據民法第一百八十八條第一項前段規定，所謂僱用人之責任，係以受僱人成
      立侵權行為為前提。本件被告戊○○、丁○○並未對原告構成侵權行為，已如
      前述，從而原告依據民法第一百八十八條規定。請求被告民生報負擔僱用人之
      連帶損害賠償責任，即屬無據。
（八）末查，我國因國際處境較為艱困，倘經由國際體育競賽選手之突出表現自可增
      加我國之國際能見度，故我國之體育政策亦對於體育選手之養成予以諸多獎勵
      ，例如升學制度保障、參與國際賽得獎後優渥獎金等獎勵制度等，雖各體育選
      手養成不易，且期間訓練過程中亦可能有不足為外人道之辛酸。又觀之我國或
      因傳統教育下對於體育教育較不重視，或因專業養成人才不足，抑或社會整體
      風氣不夠之故，我國除少數幾項體育項目外，與國際體壇間仍存在若干差距，
      因此即便國內頂尖之體育選手，在國際體壇之表現可能與世界一流之選手仍有
      落差，而未能與國際大賽上獲得突出之成績。此時，國人甚或專業媒體似應從
      鼓勵之角度看待選手之表現，而非以所謂較為活潑之字眼報導選手之表現。本
      件被告所為報導本身可能並無故意或過失而未達法律上所規範之侵權行為，但
      仍可能已於無形中對選手造成心理傷害，然此部分雖已非本院審酌之範圍，但
      確為本院審理本案時，多次請原告本人到庭瞭解其現況，並予以鼓勵之用意。
      至於選手本身亦應充實自我訓練，以求早日能與世界體壇並駕齊驅，並以自身
      實力之顯現，破除所謂對於周遭不實之評論，方不枉其已獲得較多社會資源之
      分配，附此敘明。
六、綜上所述，被告戊○○所為之報導而於被告民生報刊登者，應是其在現場全程觀
    賽之心得，是被告戊○○此段報導，自難認有何侵害原告名譽之情事可言。又原
    告亦未能證明被告丁○○確有審核系爭稿件之權利、義務，而共同侵害原告之名
    譽，從而原告依據民法第一百八十四條、第一百八十五條請求被告戊○○、丁○○負擔共同侵權行為人責任，並依據第一百八十八條規定，請求被告民生報負擔
    僱用人之連帶損害賠償責任，即屬無據，應予駁回。
七、原告受敗訴判決，其假執行之聲請即失所依據，應併予駁回。
八、本件事證已臻明確，兩造其餘攻擊防禦方法，核予判決結果不生影響，爰不一一
    論述，併此敘明。
據上論結：本件原告之訴為無理由，依民事訴訟法第七十八條，判決如主文。
中　　　華　　　民　　　國　　九十一　　年　  　十一　　月　　十八　　　日
                                            民事第四庭法      官　黃柄縉
右為正本係照原本作成
如對本判決上訴，須於判決送達後廿日內向本院提出上訴狀
中　　　華　　　民　　　國　　九十一　　年　　 十一　　 月　　十九　　　日
　　　　　　　　　　　　　　　　　　　　　　　　　　　法院書記官　楊湘雯
